臺灣桃園地方法院刑事判決　　　　　　　94年度訴字第1104號
　　公　訴　人　臺灣桃園地方法院檢察署檢察官
　　被　　　告　甲○○
　　　　　　　　　　　　　2 .
　　指定辯護人　本院公設辯護人乙○○
上列被告因違反槍砲彈藥刀械管制條例案件，經檢察官提起公訴
（94年度偵字第5610號），本院判決如下：
    主    文
甲○○未經許可持有可發射子彈具有殺傷力之改造手槍，處有期
徒刑參年陸月，併科罰金新臺幣壹拾伍萬元，罰金如易服勞役，
以新臺幣玖佰元即銀元佰元折算壹日，扣案仿FN廠1910型半自
動手槍之改造手槍貳把（含彈匣，槍枝管制編號：0000000000號
、0000000000號）、改造子彈拾顆、粉紅色紙袋壹個均沒收。
    事    實
一、甲○○前於民國91年間因施用毒品海洛因案件，經本院於91
    年7 月22日以91年度訴字第830 號判決判處有期徒刑9 月，
    於91年9 月16日確定，於92年8 月6 日入監，於93年6 月18
    日執行完畢（不構成累犯）。
二、甲○○明知可發射金屬或子彈，具有殺傷力之改造手槍為槍
    砲彈藥刀械管制條例第4 條第1 項第1 款所稱之槍砲，改造
    子彈則為同條項第2 款所稱之彈藥，未經許可不得任意持有
    ，竟於91年11月10日前之某日，在桃園縣中壢市○○里○○
    路473 號2 樓住處，自其弟邱奕林（已於91年11月10日死亡
    ）處收受仿FN廠1910型半自動手槍製造之金屬玩具手槍，換
    裝土造金屬槍管改造而成之改造手槍2 把（含彈匣，槍枝管
    制編號：0000000000號、00 00000000 號）（查獲扣案3 把
    ，其中1 把經鑑驗認不具殺傷力）、改造子彈14顆（扣案15
    顆，其中1 顆經試射認不具殺傷力），而非法持有之，並以
    粉紅色手提紙袋包裝置放其住處天花板上。嗣甲○○因案遭
    通緝，為警於94年3 月1 日15時許，在上揭住逮捕甲○○後
    ，經同意搜索扣得上述槍彈而查獲。
三、案經桃園縣政府警察局中壢分局移請臺灣桃園地方法院檢察
    署檢察官偵查起訴。
    理    由
一、證據能力部分：
  (一)證人陳彥霖於檢察官偵查中所為之陳述，為證人親身見聞，
    且經具結擔保證言之真實，並無顯不可信之情況，依刑事訴
    訟法第159 條之1 第2 項規定，得為證據，而有證據能力。
  (二)內政部警政署刑事警察局所出具之刑鑑字第0940035823號槍
    彈鑑定書為鑑定被告甲○○所持有之槍枝屬於改造手槍，依
    其所見所為之證明文書，核其本質乃為被告以外之人於審判
    外之書面陳述，依刑事訴訟法第159 條第1 項之規定，不具
    證據能力（前述證據性質上雖為公務員職務上所製作之證明
    文書，但既為針對本件被告所持之槍枝個案作成，即與刑事
    訴訟法第159 條之4 第1 款所示，可經常處於可受公開檢查
    之狀態，設有錯誤，甚易發現而予及時糾正之例行性紀錄文
    書有間《該條款立法理由參照》，是非刑事訴訟法第159 條
    之4 第1 款所謂得成為傳聞例外之公文書，而不能依此規定
    取得證據能力《該條款立法理由參照》。惟檢察官、辯護人
    及被告於本院94年7 月14日行準備程序時及94年8 月26日審
    理時對作為證據使用（當日筆錄參照）沒有意見，且該鑑定
    書與檢察官主張之事實有關聯性，而刑事警察局作成前開鑑
    定書時亦無任何不適當之情況，依刑事訴訟法第159 條之5
    第2 項規定，有證據能力。
  (三)扣案之仿FN廠1910型半自動手槍之改造手槍2 把（含彈匣，
    槍枝管制編號：0000000000號、00 00000000 號）及改造子
    彈14顆，並非供述證據，無傳聞法則之適用，與本案具有關
    聯性，且上開物證經偵辦員警合法取得，乃具有證據能力。
二、認定犯罪事實之證據及理由：
  (一)上揭事實，業據被告於本院審理中坦承不諱，並有查獲之仿
    FN廠1910型半自動手槍之改造手槍3 把（含彈匣，槍枝管制
    編號：00 00000000 號、0000000000、0000000000號）、改
    造子彈15顆扣案可證；再扣案之手槍及子彈經送請內政部警
    政署刑事警察局以性能檢驗法鑑定結果，改造手槍2 把（含
    彈匣，槍枝管制編號0000000000、0000000000）均係仿FN廠
    19 10 型半自動手槍製造之金屬玩具手槍，換裝土造金屬槍
    管改造而成之改造手槍，機械性能良好，可擊發適用之子彈
    ，認具有殺傷力（另手槍1 把，槍枝管制編號0000000000，
    認不具殺傷力）。而送驗子彈15顆，認均係土造金屬彈殼加
    裝8. 0mm金屬彈頭而成之土造子彈，經取樣5 顆試射結果，
    其中4 顆均可擊發，認具具殺傷力，另1 顆，雖可擊發，惟
    其發射動能甚微，認不具殺傷力，有該局94年4 月8 日刑鑑
    字第0940035823號槍彈鑑定書乙份附卷可稽，是前述改造手
    槍2 把及子彈4 顆均具有殺傷力至明，此外，復有搜索扣押
    筆錄及現場示意圖、扣押槍彈照片20張（詳偵查卷第26頁至
    36頁）在卷可憑。
  (二)綜上，本件事證明確，被告持有具殺傷力之改造手槍及子彈
    之犯行堪予認定，應依法論科。
三、論罪科刑：
  (一)按槍砲彈藥刀械管制條例業於94年1 月26日修正公布，並自
    94年1 月28日生效，其將原條例第8 條與第10 條 、第11條
    合併修正移列為為修正條文第8 條，並將原條例第11條刪除
    。而槍砲彈藥刀械管制條例所規定之持有行為，其持有之繼
    續，為行為之繼續，而非狀態之繼續；亦即一經持有該條例
    所規定之槍砲、彈藥，其犯罪即已成立，但其完結須繼續至
    持有行為終了時為止（最高法院90年度臺非字第21號著有判
    決可資參照）。查本件被告甲○○之持有行為至94年3 月1
    日為警查獲時始終了，是其行為終了前，法律即已變更，即
    無刑法第2 條「行為後」法律變更比較新舊法之適用問題，
    本件自應適用行為終了時即修正後之槍砲彈藥刀械管制條例
    規定加以處罰。被告及辯護人主張持有行為屬狀態犯，應依
    刑法第2 條規定適用修正前槍砲彈藥刀械管制條例之規定，
    委無可採，先予敘明。
  (二)槍砲彈藥刀械管制條例第4 條第1 項第1 款之槍砲，係指火
    砲、肩射武器、機關槍、衝鋒槍、卡柄槍、自動步槍、普通
    步槍、馬槍、手槍、鋼筆槍、瓦斯槍、麻醉槍、獵槍、空氣
    槍、魚槍及其他可發射金屬或子彈具有殺傷力之各式槍砲；
    又同條項第2 款之「彈藥」，係指前款各式槍砲所使用之砲
    彈、子彈及其他具有殺傷力或破壞性之各類炸彈、爆裂物。
    本件扣案之槍枝2 把，係仿FN廠1910型半自動手槍製造之金
    屬玩具手槍，換裝土造金屬槍管改造而成之改造手槍，應屬
    槍砲彈藥刀械管制條例第4 條第1 項第1 款所規定之「其他
    可發射金屬或子彈具有殺傷力之各式槍砲」。而扣案子彈14
    顆，可供本案扣案手槍擊發使用，自屬同條項第2 款規定之
    子彈。又槍砲彈藥刀械管制條例第4 條所稱之槍砲、彈藥，
    依同條例第5 條規定，非經中央主管機關許可，不得製造、
    販賣、運輸、轉讓、出租、出借、持有、寄藏或陳列。被告
    持有上開扣案具殺傷力之槍、彈，核被告所為，係犯槍砲彈
    藥刀械管制條例第8 條第4 項之未經許可持有第4 條第1 項
    第1 款所定其他可發射子彈具有殺傷力之各式槍砲罪，及同
    法第12條第4 項未經許可持有子彈罪。被告於本院審理中已
    供述扣案槍、彈係其弟邱奕林交付持有，邱奕林於91、92
    年間死亡後，槍彈就一直由被告放在天花板上等語在卷，是
    該槍彈係由被告持有，非受綽號「小林」之不詳姓名年籍男
    子寄藏，公訴意旨原認被告甲○○所為係犯槍砲彈藥刀械管
    制條例第8 條第4 項、第12條第4 項之未經許可寄藏其他可
    發射子彈具有殺傷力之各式槍砲、未經許可寄藏子彈罪，容
    有未洽，惟持有與寄藏屬同條項之罪，爰不予變更法條，惟
    應予更正如上。
  (三)被告所犯槍砲彈藥刀械管制條例第8 條第4 項未經許可持有
    可發射子彈具有殺傷力之槍砲罪及同法第12條第4 項未經許
    可持有子彈罪2 罪間，係一行為觸犯數罪名，為想像競合犯
    ，應依刑法第55條規定，從重論以未經許可持有可發射子彈
    具有殺傷力之槍砲罪處斷。又被告於91年11月10日前之某日
    自其弟邱奕林處收受上開槍彈而持有之，其間雖曾入監執行
    ，惟上開槍彈經被告放置其住處天花板上，未曾變動，被告
    主觀上亦未變異其持有之決意，且於出獄後仍繼續持有之，
    是被告之入監執行，就被告持有行為之繼續並無影響，被告
    雖有如事實欄所示之論罪科刑及執行情形，有台灣高等法院
    被告全國前案紀錄表1 件附卷可稽，惟被告之持有槍彈行為
    始於91年間，其最初行為當時如事實欄所載罪刑尚未執行完
    畢，應無累犯之成立，併予敘明。
  (四)另被告辯稱係其主動向警員告知家中藏有槍枝，警員始到其
    住處搜索，應符合自首減刑要件云云。然查被告因案經通緝
    被緝獲後，員警因有情資得知被告持有槍枝且有在外開槍行
    為，始再帶同被告回住處經被告及被告之父母同意搜索，而
    查獲扣案之槍彈等情，業據證人即到場搜索之警員陳彥霖於
    檢察官偵查中（94年度偵字第5610號卷第65-66 頁）、及陳
    躍升於本院審理中證述明確（見本院94年8 月26日審理筆錄
    ），被告無合於自首之要件，自無從依自首減刑，併予敘明
    。
  (五)爰審酌槍砲被告之品行素行、無故持有槍彈之犯罪動機、目
    的、手段、生活狀況、智識程度、持有槍彈之數量、嚴重危
    害社會安全，治安及犯後態度等一切情狀，量處如主文所示
    之刑，並就罰金刑部分諭知易服勞役之折算標準，以資懲儆
    。
四、沒收：
  (一)扣案具殺傷力之改造手槍2 把（含彈匣，槍枝管制編號0000
    000000、0000000000）、土造子彈10顆（經採樣試射，4 顆
    認具殺傷力，餘10顆堪可類推認具殺傷力），均為違禁物，
    依刑法第38條第1 項第1 款規定宣告沒收。粉紅色手提紙袋
    1 個，係被告所有用以包裝槍彈，係被告持有槍彈所用之物
    ，應依刑法第38條第1項第2 款規定沒收。
  (二)另扣案經鑑定無殺傷力之手槍1 把（槍枝管制編號00000000
    00）、子彈1 顆，及試射之子彈4 顆，經試射亦已不具殺傷
    力，均非屬違禁物，爰不予宣告沒收。
五、據上論斷，應依刑事訴訟法第299 條第1 項前段、槍砲彈藥
    刀械管制條例第8 條第4 項、第12條第4 項、刑法第11條前
    段、第55條、第42條第2 項、第38條第1 項第1 款、第2款
    、罰金罰鍰提高標準條例第2 條、現行法規所定貨幣單位折
    算新台幣條例第2 條，判決如主文。
本案經檢察官張尹敏到庭執行職務。
中　　華　　民　　國　　94　　年　　9     月　　9 　　日
                        臺灣桃園地方法院刑事第六庭
                                審判長法  官  林孟宜
                                      法  官  錢建榮
                                      法  官  蔡寶樺
以上正本證明與原本無異。
如不服本判決，應於判決送達後10日內向本院提出上訴狀（應附
繕本），上訴於臺灣高等法院。
                                      書記官  王泰元
中　　華　　民　　國　　94　　年　　9   　月　　　9   日
附錄論罪法條：
槍砲彈藥刀械管制條例第8條
未經許可，製造、販賣或運輸鋼筆槍、瓦斯槍、麻醉槍、獵槍、
空氣槍或第4 條第1 項第1 款所定其他可發射金屬或子彈具有殺
傷力之各式槍砲者，處無期徒刑或5 年以上有期徒刑，併科新臺
幣1 千萬元以下罰金。未經許可，轉讓、出租或出借前項所列槍
枝者，處5 年以上有期徒刑，併科新臺幣1 千萬元以下罰金。
意圖供自己或他人犯罪之用，而犯前二項之罪者，處無期徒刑或
 7 年以上有期徒刑，併科新臺幣 1 千萬元以下罰金。
未經許可，持有、寄藏或意圖販賣而陳列第 1 項所列槍枝者，處
 3 年以上10年以下有期徒刑，併科新臺幣700 萬元以下罰金。
第 1 項至第 3 項之未遂犯罰之。
槍砲彈藥刀械管制條例第十二條第四項：
未經許可，持有、寄藏或意圖販賣而陳列子彈者，處五年以下有
期徒刑，併科新台幣三百萬元以下罰金。
